bg-BG: Контролен интерфейс: Инфрачервено дистанционно; Мобилно приложение (Bluetooth); Мобилно приложение (Wi-Fi); Бутони/LCD на устройството; PC софтуер (USB); Уеб интерфейс; Други
lt-LT: Valdymo sąsaja: IR nuotolinis valdymas; Mobilioji programėlė (Bluetooth); Mobilioji programėlė (Wi-Fi); Įrenginio mygtukai/LCD; Kompiuterio programinė įranga (USB); Žiniatinklio sąsaja; Kita
pt-PT: Interface de controlo: Comando infravermelho; Aplicação móvel (Bluetooth); Aplicação móvel (Wi-Fi); Botões/LCD no dispositivo; Software PC (USB); Interface web; Outro
th: อินเทอร์เฟซควบคุม: รีโมต IR; แอพมือถือ (บลูทูธ); แอพมือถือ (Wi-Fi); ปุ่ม/LCD บนอุปกรณ์; ซอฟต์แวร์ PC (USB); เว็บอินเตอร์เฟซ; อื่นๆ
sl-SI: Kontrolni vmesnik: IR daljinec; Mobilna aplikacija (Bluetooth); Mobilna aplikacija (Wi-Fi); Gumbi/LCD na napravi; Računalniška programska oprema (USB); Spletni vmesnik; Drugo
ko: 제어 인터페이스: IR 리모컨; 모바일 앱 (블루투스); 모바일 앱 (Wi-Fi); 기기 버튼/LCD; PC 소프트웨어 (USB); 웹 인터페이스; 기타
it: Interfaccia di controllo: Telecomando IR; App mobile (Bluetooth); App mobile (Wi-Fi); Pulsanti/LCD sul dispositivo; Software PC (USB); Interfaccia web; Altro
tr: Kontrol arayüzü: IR uzaktan kumanda; Mobil uygulama (Bluetooth); Mobil uygulama (Wi-Fi); Cihaz üzeri düğmeler/LCD; PC yazılımı (USB); Web arayüzü; Diğer
en: Control interface: IR remote; Mobile app (Bluetooth); Mobile app (Wi-Fi); On-device buttons/LCD; PC software (USB); Web interface; Other
sv: Kontrollgränssnitt: IR-fjärrkontroll; Mobilapp (Bluetooth); Mobilapp (Wi-Fi); Knappar/LCD på enheten; PC-programvara (USB); Webbgränssnitt; Övrigt
sk-SK: Ovládacie rozhranie: IR diaľkové ovládanie; Mobilná aplikácia (Bluetooth); Mobilná aplikácia (Wi-Fi); Tlačidlá/LCD na zariadení; PC softvér (USB); Webové rozhranie; Iné
da: Kontrolgrænseflade: IR fjernbetjening; Mobilapp (Bluetooth); Mobilapp (Wi-Fi); Enhedsknapper/LCD; PC software (USB); Webgrænseflade; Andet
vi: Giao diện điều khiển: Điều khiển hồng ngoại; Ứng dụng di động (Bluetooth); Ứng dụng di động (Wi-Fi); Nút/LCD trên thiết bị; Phần mềm PC (USB); Giao diện web; Khác
hu: Vezérlő interfész: IR távvezérlő; Mobil alkalmazás (Bluetooth); Mobil alkalmazás (Wi-Fi); Eszköz gombok/LCD; PC szoftver (USB); Webes felület; Egyéb
zh-TW: 控制介面: 紅外線遙控器; 行動應用程式（藍牙）; 行動應用程式（Wi-Fi）; 設備按鈕/LCD; PC 軟體（USB）; 網頁介面; 其他
hr-HR: Kontrolno sučelje: IR daljinski; Mobilna aplikacija (Bluetooth); Mobilna aplikacija (Wi-Fi); Tipke/LCD na uređaju; PC softver (USB); Web sučelje; Ostalo
ru: Интерфейс управления: ИК-пульт; Мобильное приложение (Bluetooth); Мобильное приложение (Wi-Fi); Кнопки/ЖК-дисплей на устройстве; Программное обеспечение ПК (USB); Веб-интерфейс; Другой
de: Steuerungsschnittstelle: IR-Fernbedienung; Mobile App (Bluetooth); Mobile App (WLAN); Gerätetasten/LCD; PC-Software (USB); Webschnittstelle; Sonstiges
nl: Bedieningsinterface: IR-afstandsbediening; Mobiele app (Bluetooth); Mobiele app (Wi-Fi); Knoppen/LCD op apparaat; PC-software (USB); Webinterface; Andere
nb: Kontrollgrensesnitt: IR-fjernkontroll; Mobilapp (Bluetooth); Mobilapp (Wi-Fi); Knapper/LCD på enheten; PC-programvare (USB); Webgrensesnitt; Annet
el: Διεπαφή ελέγχου: Τηλεχειριστήριο υπερύθρων; Εφαρμογή κινητού (Bluetooth); Εφαρμογή κινητού (Wi-Fi); Κουμπιά/LCD συσκευής; Λογισμικό PC (USB); Διεπαφή ιστού; Άλλο
ro-RO: Interfață de control: Telecomandă IR; Aplicație mobilă (Bluetooth); Aplicație mobilă (Wi-Fi); Butoane/LCD pe dispozitiv; Software PC (USB); Interfață web; Altele
pl: Interfejs sterowania: Pilot podczerwieni; Aplikacja mobilna (Bluetooth); Aplikacja mobilna (Wi-Fi); Przyciski/LCD na urządzeniu; Oprogramowanie PC (USB); Interfejs sieciowy; Inne
cs: Ovládací rozhraní: IR dálkové ovládání; Mobilní aplikace (Bluetooth); Mobilní aplikace (Wi-Fi); Tlačítka/LCD na zařízení; PC software (USB); Webové rozhraní; Jiné
fi: Ohjausliittymä: Infrapunakaukosäädin; Mobiilisovellus (Bluetooth); Mobiilisovellus (Wi-Fi); Laitteen painikkeet/LCD; Tietokoneohjelmisto (USB); Verkkokäyttöliittymä; Muu
es: Interfaz de control: Control remoto IR; Aplicación móvil (Bluetooth); Aplicación móvil (Wi-Fi); Botones/LCD en el dispositivo; Software de PC (USB); Interfaz web; Otros
pt-BR: Interface de controle: Controle remoto IR; Aplicativo móvel (Bluetooth); Aplicativo móvel (Wi-Fi); Botões/LCD no dispositivo; Software para PC (USB); Interface web; Outro
ja: コントロールインターフェース: 赤外線リモコン; モバイルアプリ（Bluetooth）; モバイルアプリ（Wi-Fi）; 本体ボタン/LCD; PC ソフトウェア（USB）; ウェブインターフェース; その他
fr: Interface de contrôle: Télécommande IR; Application mobile (Bluetooth); Application mobile (Wi-Fi); Boutons/LCD sur l'appareil; Logiciel PC (USB); Interface web; Autre
zh-CN: 控制接口: 红外遥控器; 移动应用（蓝牙）; 移动应用 (Wi-Fi); 设备按钮/LCD; PC 软件 (USB); 网页界面; 其他